# 天然气公司的账务如何处理

提问人：hefengqin09 时间：2011-07-24 22:29:58
天然气公司收入到房地产开发公司的天然气初装费（预收），通过“预收账款”核算，安装工程未完成，施工成本及天然气表的成本通过“工程施工”来核算，报表在“存货”项目中列示，确认收到房地产公司天然气初装费是按“完工百分比”发来确认收入，结转成本。这样处理是否正确？销售天然气的收入是每月用户购买的天然气来确认收入，还是以用户实际使用天然气管道中气的数量来确认收入？
天然气及初装费的税率是13%还17%？

回答人：chenyiwei
对于第一个问题，需要考虑： 1 、所述的初装费是按照当地规定的统一标准收取的配套费（与该楼盘附近是否已有现成的输气管网、是否需发生额外的施工成本无关），还是根据该特定楼盘的配套管网施工需要，基于预计工程成本收取的？ 2 、施工形成的资产产权归谁？由谁管理使用？后续由谁负责维护、更新和重置，相关成本由谁负担？ 对于第二个问题，请说明“每月用户购买的天然气”和“用户实际使用天然气管道中气的数量”这两个概念分别如何确定，有何区别？一般理解应按用户的实际使用量确认收入。（当地规定每月最低消费量的，可按实际消费量和最低消费量两者孰高计算）

回答人：chenyiwei
回复 hefengqin09 的帖子
1 、根据你补充的背景信息，建议初装费按建造合同的原则确认收入。
2 、还是应当根据用气量计算确认收入。一个基本前提是：用户作为具有完全行为能力的人或单位，可以自主确定每次充值金额，并且在确定充值金额时都是以“在可预见的未来的消费量”作为主要考虑依据的，因此充值金额在可预见的未来都是会被耗用的，对应于未来的售气收入。